【裁判字號】    95,交聲,56
【裁判日期】    950505
【裁判案由】    違反道路交通管理處罰條例聲明異議
【裁判全文】
臺灣臺北地方法院交通事件裁定          95年度交聲字第56號
異  議  人
即受處分人  甲○○
上列異議人即受處分人因違反道路交通管理處罰條例案件，對於
交通部公路總局臺北區監理所民國95年1月3日所為處分（原處分
案號：北監自裁字裁40-C00000000號）聲明異議，本院裁定如下
：
    主  文
異議駁回。
    理  由
一、按汽車行駛時，駕駛人應注意車前狀況及兩車併行之間隔，
    並隨時採取必要之安全措施；汽車行近行人穿越道前，應減
    速慢行，遇有行人穿越時，無論有無交通警察指揮或號誌指
    示，均應暫停讓行人先行通過，道路交通安全規則第94條第
    3款、第103條定有明文。又汽車駕駛人違反道路交通安全規
    則，因而肇事致人死亡者，吊銷其駕駛執照，道路交通管理
    處罰條例第61條第1項第4款亦有明文。
一、本件異議人即受處分人甲○○於94年9月13日18時10分，駕
    駛車號CO-4922號自用小客車，沿臺北縣板橋市○○路○段西
    向東方向行駛，行經該路段85號前，疏未注意車前狀況，與
    其前方正橫越道路之行人陳長枝發生撞擊，致陳長枝傷重不
    治死亡。臺北縣政府警察局海山分局警員劉永華乃以受處分
    人違反道路交通管理處罰條例第61條第1項第4款規定之行為
    舉發。嗣受處分人雖於舉發通知單上所載應到案日期前提出
    申訴，然經原處分機關函請原舉發單位調查結果，仍認受處
    分人有前開違規行為，乃依道路交通管理處罰條例第61條第
    1項第4款規定裁處受處分人吊銷駕駛執照、1年內禁考。
三、異議人聲明異議意旨固坦承有於上揭時、地，駕駛前開車號
    自用小客車，撞擊陳長枝因而致陳長枝死亡之事實，惟否認
    有何裁決書所指之行為，辯稱：當時伊並無酒駕、亦按正常
    車速行車，並遵守道路交通安全規定與交通管制設施，並無
    違規行為，事故發生是行人侵權、不守交通安全規則所致等
    語。惟查：異議人甲○○於94年9月13日18時10分許，駕駛
    車號CO-4922號自用小客車，在臺北縣板橋市○○路○段85號
    前處撞擊陳長枝，致陳長枝傷重不治死亡之事實，有臺北縣
    政府警察局道路交通事故初步分析研判表、道路交通事故調
    查報告表、事故現場圖、警詢筆錄在卷可稽，並經本院調閱
    臺灣臺北地方法院檢察署94年度偵字第17972號起訴書核對
    無誤，是應堪認定。次查：本件交通事故，經送臺灣省臺北
    縣區車輛行車事故鑑定委員會鑑定結果，認行人陳長枝違規
    橫越道路，未注意左方來車為肇事主因，而異議人甲○○駕
    駛自用小客車，未注意車前狀況，為肇事次因，此有鑑定意
    見書在卷可按，可見異議人當時應有未依規定注意車前狀況
    始發生本件撞擊之情形，並因而肇事致人死亡，應堪認定。
    是異議人以陳長枝斯時違規橫越道路云云，然此要屬陳長枝
    是否與有過失之問題，仍難解免異議人前開違規行為之責任
    。
四、綜上，本件異議人確有前開未注意車前狀況之違規行為，且
    因而肇事致人死亡之違規行為，其上開所辯，委無足採。從
    而，原處分機關以異議人違規事實明確，依前開道路交通管
    理處罰條例第61條第1項第4款，裁處異議人吊銷駕駛執照，
    1年內禁考，依法核無不合，異議人之異議為無理由，應予
    駁回。
五、據上論斷，應依道路交通案件處理辦法第19條，裁定如主文
    。
中    華    民    國    95    年    5     月    5    日
                  交通法庭法  官  曾正龍
以上正本證明與原本無異。
如不服本裁定，應於送達後5日內，向本院提出抗告狀。
                          書記官  彭自青
中    華    民    國    95    年    5     月    8    日


司法院資訊處製作；財團法人民間司法改革基金會備份。
